臺灣高等法院刑事判決　　　　　　　　96年度上易字第1088號
上　訴　人　臺灣板橋地方法院檢察署檢察官
被　　　告　乙○○
　　　　　　　　　　現於臺灣台北監獄臺北分監執行
上列上訴人因竊盜等案件，不服臺灣板橋地方法院96年度易字第
365號，中華民國96年3月22日第一審判決（起訴案號：臺灣板橋
地方法院檢察署95年度偵字第26879號），提起上訴，本院判決
如下：
    主  文
原判決撤銷。
乙○○攜帶兇器竊盜，累犯，處有期徒刑柒月，扣案之油壓剪、
尖嘴鉗各壹支均沒收；又攜帶兇器竊盜，累犯，處有期徒刑柒月
，扣案之油壓剪、尖嘴鉗各壹支均沒收；又攜帶兇器竊盜，累犯
，處有期徒刑柒月，扣案之油壓剪、尖嘴鉗各壹支均沒收；又攜
帶兇器竊盜，累犯，處有期徒刑柒月，扣案之油壓剪、尖嘴鉗各
壹支均沒收；又攜帶兇器竊盜，累犯，處有期徒刑柒月，扣案之
油壓剪、尖嘴鉗各壹支均沒收；又攜帶兇器竊盜，累犯，處有期
徒刑柒月，扣案之油壓剪、尖嘴鉗各壹支均沒收；又對於公務員
依法執行職務時，施強暴，累犯，處有期徒刑月。應執行有期
徒刑貳年陸月，扣案之油壓剪、尖嘴鉗各壹支均沒收。
    事  實
一、乙○○前於民國 (下同)89 年間因施用毒品案件，經原審以
    89年度板簡字第521號判處有期徒刑5月，於89年5月1日確定
    ；嗣於90年間又因施用毒品案件，經原審以90年度簡字第
    459號判處有期徒刑6月，於91年1月21日確定；上開二罪經
    本院以90年度聲字第2356號裁定應執行有期徒刑10月確定，
    自90年7月24日起算刑期，於92年8月26日縮刑假釋出監付保
    護管束，至92年9月1日保護管束期滿視為執行完畢。
二、詎乙○○不知悛悔：於95年7 月中旬間某日（起訴書誤載
    為「15日」）凌晨1 時許，在台北縣中和市○○路○ 段之產
    業道路，以其所有客觀上足供為兇器使用之油壓剪及尖嘴鉗
    各1 支，破壞埋設路燈電纜線之PVC 管後，竊取電纜線得逞
    ；於95年7 月26日凌晨1 時許，復在上開地點，以上開手
    法竊取路燈之電纜線得逞；於95年9 月中旬間某日（起訴
    書誤載為「15日」）凌晨1 時許，在台北縣中和市樂天宮後
    方登山步道，以上開手法竊取路燈之電纜線得逞；於95
    年10月25日凌晨1 時許，復在台北縣中和市樂天宮後方登山
    步道，以上開手法竊取路燈之電纜線得逞；於95年10月下
    旬間某日（起訴書誤載為「31日」）凌晨1 時許，在台北縣
    中和市○○路○ 段131-151 號產業道路，以上開手法竊取路
    燈之電纜線得逞；於95年11月9 日凌晨1 時許，在台北縣
    中和市○○路後山，以上開手法竊取路燈之電纜線得逞。乙
    ○○竊得上開電纜線後，遂騎乘機車載運至台北縣中和市○
    ○路335 巷1 弄14之3 號之加蓋鐵皮屋內，剪除上開電纜線
    之外皮，再將內包之銅線捆紮變賣。
三、嗣乙○○於95年11月13日清晨6 時許，正欲返回其位在台北
    縣中和市○○路335 巷1 弄14號6 樓住處之際，見警方人員
    在該處盤查，旋即心虛轉身正欲騎乘車號K2X-521 號重型機
    車逃跑，為警當場發覺隨即上前逮捕，乙○○明知台北縣政
    府警察局中和分局錦和派出所警員甲○○乃依法執行逮捕任
    務之公務員，竟基於妨害公務之犯意，騎乘上開機車衝撞甲
    ○○所乘用之車號N68-482 號警用機車而施強暴行為，嗣因
    重心不穩而倒地，旋為警當場制伏逮捕，並經警扣得乙○○
    所有供竊盜所用之油壓剪1 支，復循線在台北縣中和市○○
    路335 巷1 弄14之3 號加蓋鐵皮屋內，扣得乙○○所有供竊
    盜所用之尖嘴鉗1 支。
四、案經臺北縣政府警察局中和分局報告臺灣板橋地方法院檢察
    署檢察官偵查起訴。
    理  由
一、訊據被告乙○○僅承認竊盜三次，餘均否認，並以事實欄二
    之部分之犯罪事實，業經原審分案95年訴字第2104號判決
    ，本件原審又判決一次，於法不合云云為辯。惟查被告已於
    原審審理中對於上揭犯罪事實已坦承不諱，核與證人余遠國
    、林錦賢於警詢、偵查中所述情節相符（見偵查卷第35至42
    頁、第129至130頁），而證人即被告之配偶劉美蘭亦於警詢
    中證稱：「我知道乙○○有竊取電線，把偷來的電線帶回家
    ，用菜刀將電線外皮削去，再將銅線抽出拿去賣錢」等語（
    見偵查卷第45頁）可資佐證，此外，並有警員甲○○之職務
    報告書、贓物認領保管單各1件在卷可查（見偵查卷第43、
    73頁），與現場照片48張附卷可資為憑（見偵查卷第74至97
    頁）。且被告為警逮捕後，當場為警查獲電線線組17組，並
    在台北縣中和市○○路335巷1弄14之3號加蓋鐵皮屋內，扣
    得電纜線皮帶2袋、電纜線1.3公斤，暨在台北縣中和市○○
    路305巷山區樹林內，扣得電纜線皮帶等贓物，有搜索扣押
    筆錄及扣押物品目錄表在卷可查（見偵查卷第50至53、62至
    65、67至70頁）。足見被告所為自白與事實相符，自得採為
    認定之依據。被告雖以: 上揭犯罪事實欄二之部分，業經
    原審分案判決云云為辯，經本院調閱原審95年訴字第2104號
    判決，核對結果，該案犯罪時間分別為95年6月25日、95年8
    月中旬、95年9月1日，犯罪方法均為帶兇器竊盜，與本案
    事實欄二之部分之犯罪時間為95年7月中旬不同，自無被
    告所辯業經判決情事，是其此部分之辯解，尚有誤會。本件
    事證明確，被告犯行堪可認定。
二、按刑法及刑法施行法業於94年2 月2 日經總統以華總一義字
    第09400014901 號令修正公布，並於95年7 月1 日施行；另
    按現行刑法施行法第1 條之1 規定：「中華民國94年1 月7
    日刑法修正施行後，刑法分則編所定罰金之貨幣單位為新臺
    幣。94年1 月7 日刑法修正時，刑法分則編未修正之條文定
    有罰金者，自94年1 月7 日刑法修正施行後，就其所定數額
    提高為30倍。但72年6 月26日至94年1 月7 日新增或修正之
    條文，就其所定數額提高為3 倍」。又查油壓剪、尖嘴鉗均
    為金屬製、質地堅硬且前端尖銳之物，客觀上可作為兇器使
    用。核被告乙○○6 次竊盜所為，均係犯刑法第321 條第1
    項第3 款之加重竊盜罪，另其衝撞警用機車所為，則係犯刑
    法第135 條第1 項之妨害公務罪。被告所犯上開各罪，犯意
    各別，行為互殊，應予分論併罰。又被告於89年間因施用毒
    品案件，經原審以89年度板簡字第521號判處有期徒刑5 月
    ，於89年5月1日確定；嗣於90年間又因施用毒品案件，經原
    審以90年度簡字第459號判處有期徒刑6月，於91年1月21 日
    確定；上開二罪經本院以90年度聲字第2356號裁定應執行有
    期徒刑10月確定，自90年7月24日起算刑期，於92年8月26
    日縮刑假釋出監付保護管束，至92年9月1日保護管束期滿視
    為執行完畢等情，有臺灣高等法院被告前案紀錄表1件在卷
    可查，其於上開有期徒刑執行完畢後，5年內再犯本件均有
    期徒刑以上之罪，為累犯，均應依刑法第47條第1項之規定
    加重其刑。
三、原審予以論科，固非無見。惟查檢察官提起上訴以原審定執
    行刑為有期徒刑1年2月，量刑太輕云云，指摘原判決不當。
    按宣告多數有期徒刑者，於各刑中之最長期以上，各刑合併
    之刑期以下，定其刑期，刑法第51條第5款定有明文；本件
    合併刑期為3年9月，原審祇定執行刑為有期徒刑1年2月，尚
    嫌輕縱，檢察官執以提起上訴為有理由，應予撤銷改判。爰
    審酌被告之素行狀況，與其迭次竊取中和市○○○○○路燈
    電纜線，加以變賣牟利之犯罪動機、目的、手段，與造成中
    和市○○路燈養護單位維修之困擾與往來民眾之不便等所生
    危害程度，並考量被告所竊得之電纜線總價值約25萬元，每
    次變賣所得則約數千元，與部分電線業經中和市公所領回，
    及被告犯罪後坦承犯行之態度等一切情狀，量處如主文所示
    之刑，並於各刑中之最長期以上，各刑合併之刑期以下，定
    應執行刑為有期徒刑2年6月。至被告經警當場扣案之油壓剪
    1支暨在上述鐵皮屋內扣案之尖嘴鉗1支，為被告所有供本件
    竊盜所用之物，業經被告於審理中供述甚明，應依刑法第38
    條第1項第2款之規定宣告沒收；至在上述鐵皮屋內扣案之油
    壓剪及鐵剪刀各1支，雖為被告所有，然尚無證據證明與本
    件竊盜犯行相關，自不予宣告沒收，併此敘明。
據上論斷，應依刑事訴訟法第369條第1項前段、第364條、第299
條第1項前段，刑法第321條第1項第3款、第135條第1項、第47條
第1項、第51條第5款、第38條第1項第2款，判決如主文。
本案經檢察官張啟彬到庭執行職務。
中　　華　　民　　國　　96　　年　　7　　月　　12 　日
　　　　　　　　　刑事第十六庭  審判長法　官  葉騰瑞
　　　　　　　　　　　　　　　　　　  法　官  莊明彰
　　　　　　　　　　　　　　　　　　  法　官  吳鴻章
以上正本證明與原本無異。
不得上訴。
                                      書記官  魏淑娟
中　　華　　民　　國　　96　　年　　7 　　月　　12　　日
附錄：本案論罪科刑法條全文
中華民國刑法第321條
（加重竊盜罪）
犯竊盜罪而有左列情形之一者，處 6 月以上、 5 年以下有期徒
刑：
一  於夜間侵入住宅或有人居住之建築物、船艦或隱匿其內而犯
之者。
二  毀越門扇、牆垣或其他安全設備而犯之者。
三  攜帶兇器而犯之者。
四  結夥三人以上而犯之者。
五  乘火災、水災或其他災害之際而犯之者。
六  在車站或埠頭而犯之者。
前項之未遂犯罰之。
中華民國刑法第320條
（普通竊盜罪、竊佔罪）
意圖為自己或第三人不法之所有，而竊取他人之動產者，為竊盜
罪，處 5 年以下有期徒刑、拘役或 5 百元以下罰金。
意圖為自己或第三人不法之利益，而竊佔他人之不動產者，依前
項之規定處斷。
前二項之未遂犯罰之。
